臺灣桃園地方法院小額民事判決
111年度壢小字第1189號
原      告  馬志偉  
送達代收人  馬金麟  
訴訟代理人  馬志君  
被      告  李曉艾  
訴訟代理人  李岱霖  
上列當事人間返還消費借貸款事件，本院於民國111年10月26日
言詞辯論終結，判決如下：
    主  文
被告應給付原告新臺幣7萬0776元，及自民國111年5月13日起至
清償日止，按年息百分之5計算之利息。
訴訟費用新臺幣1000元由被告負擔。
本判決得假執行。
    理  由
一、原告主張：被告李曉艾於民國109年9月17日，在桃園市○○區
    ○○路0段000號之友鉅通訊行，請原告馬志偉協助分期付款購
    買手機，原告為此支付新臺幣（下同）2萬0976元（分12期
    ，每期1748元），雙方事前並約定由被告自行繳納該手機費
    用，然被告迄今未曾繳納；後於109年11月4日，原告陪同被
    告前往桃園市○○區○○路00號2樓之私立勁潔法商短期補習班
    ，為被告出資分期付款購買課程4萬9800元（分12期，每期4
    150元），被告允諾會自行繳納，但被告亦為實際繳款等語
    。爰依消費借貸法律關係，提起本件訴訟。並聲明：如主文
    第1項所示。
二、被告則以：當時兩造為男女朋友關係，於協議同居時，租屋
    第1個月所付的押金與租金，都是被告家人提供給被告支付
    的，被告之後就在家中幫忙照顧原告小孩，根本沒有工作，
    怎麼可能與原告協議還款，是當初兩造說好，由被告支付房
    租、押金並幫忙原告帶小孩，由原告幫忙支付手機費用與補
    習課程費用，原告又過來請求償還，並沒有理由等語資為抗
    辯。並聲明：原告之訴駁回。
三、本院得心證之理由
  ㈠原告所稱辦理門號而支付手機費用及另外支付補習班費用之
    情，經其提出分期付款申請表、遠傳電信公司銷售確認單在
    卷可參（見本院卷第7頁、第8頁），另由兩造LINE對話紀錄
    截圖，當原告向被告要求償還本件款項時，被告稱「那你要
    直接跟補習班結清嗎」、「不然我不是付兩次的錢嗎」、「
    帳單在我這」、「請問你怎麼結清」、「如果你覺得手機妳
    要」、「你拿去啊」、「阿你是要錢還是要手機」可知（見
    本院卷第11頁至第14頁），被告僅有質疑，因繳費單據若不
    在原告手上，若付款給原告，原告是否會如實繳款，是否會
    導致自己重複清償的不利益，但被告對於原告確有為其支付
    費用、費用數額等事實並未有所爭執，此外，被告審理時對
    於手機為被告使用及補習班課程也是被告在上等情為自認（
    見本院卷第34頁反面）。是原告確有本於雙方消費借貸契約
    關係，而為被告支付手機費用與補習班費用共7萬0776元之
    事實，應可認定。原告據此要求被告償還前開所墊付之款項
    ，應有理由。
　㈡按當事人主張有利於己之事實者，應就其事實有舉證責任，
    民事訴訟法第277條有明文規定。被告前詞置辯，當是欲主
    張被告對於原告亦有債權，而為抵銷之抗辯，然被告對於此
    部分有利於己之事實，僅有片面之陳述，不僅無金流可為證
    明，亦未提出雙方約定如何分配付款之相關事證，以實其說
    ，因被告對於此部分無任何舉證，本院自難僅憑片面指述，
    便率認其所述為真，是被告前開所辯，應無理由。　
四、給付無確定期限者，債務人於債權人得請求給付時，經其催
    告而未為給付，自受催告時起，負遲延責任。其經債權人起
    訴而送達訴狀，或依督促程序送達支付命令，或為其他相類
    之行為者，與催告有同一之效力；又遲延之債務，以支付金
    錢為標的者，債權人得請求依法定利率計算之遲延利息，而
    應付利息之債務，其利率未經約定，亦無法律可據者，週年
    利率為5 ％，民法第229 條第2 項、第233 條第1 項前段及
    第203 條分別定有明文。查本件原告之請求，係以支付金錢
    為標的，且無確定期限，又未約定利息，則被告應自受催告
    時起，負遲延責任，則原告就上述得請求之金額，併請求自
    起訴狀繕本送達之翌日即111年5月13日起至清償日止（見本
    院卷第18頁），按年息百分之5 計算之利息，亦屬有據。
五、綜上所述，原告依消費借貸法律關係，請求如主文第1項所
    示，為有理由，應予准許。
六、本件係屬民事訴訟法第427 條第1 項簡易訴訟事件所為被告
　  敗訴之判決，依同法第389 條第1 項第3 款之規定，應依職
    權宣告假執行。
七、訴訟費用負擔之依據：民事訴訟法第78條。並依職權確定訴
    訟費用額如主文第2項所示。
中　　華　　民　　國　　111 　年　　11　　月　　22　　日
                  中壢簡易庭  法  官  林莆晉
以上正本證明與原本無異。
如不服本判決，須以違背法令為理由，於判決送達後20日內向本
庭（桃園縣○○市○○路0段000號）提出上訴狀。（須按他造當
事人之人數附繕本），並繳交上訴裁判費新臺幣1,500元。
中　　華　　民　　國　　111 　年　　11 　　月　　22　 日
　　　　　　　　　　　　　　　書記官  陳香菱
附錄：
一、民事訴訟法第436條之24第2項：
    對於小額程序之第一審裁判上訴或抗告，非以其違背法令為
    理由，不得為之。
二、民事訴訟法第436條之25：
    上訴狀內應記載上訴理由，表明下列各款事項：
    (一)原判決所違背之法令及其具體內容。
    (二)依訴訟資料可認為原判決有違背法令之具體事實。
三、民事訴訟法第471條第1項：（依同法第436條之32第2項規定
    於小額事件之上訴程序準用之）
    上訴狀內未表明上訴理由者，上訴人應於提起上訴後20日內
    ，提出理由書於原第二審法院；未提出者，毌庸命其補正，
    由原第二審法院以裁定駁回之。